【裁判字號】    98,裁,301
【裁判日期】    980212
【裁判案由】    勞保
【裁判全文】
最  高  行  政  法  院  裁  定
                                       98年度裁字第301號
上  訴  人  臺灣化學纖維股份有限公司
代  表  人  甲○○
訴訟代理人  陳錦隆  律師
            黃雪鳳  律師
被 上訴 人  行政院勞工委員會
代  表  人  王如玄
上列當事人間勞保事件，上訴人對於中華民國97年9月30日臺北
高等行政法院97年度簡字第78號判決，提起上訴，本院裁定如下
：
    主  文
上訴駁回。
上訴審訴訟費用由上訴人負擔。
    理  由
一、按對於適用簡易程序之裁判提起上訴，須經本院許可。前項
    許可，以訴訟事件所涉及之法律見解具有原則性者為限，行
    政訴訟法第235條定有明文。所謂法律見解具有原則性，係
    指該訴訟事件所涉及之法律問題意義重大，而有加以闡釋之
    必要而言。
二、本件上訴人對於高等行政法院適用簡易程序所為之判決，提
    起上訴，係以：本院91年度判字第2315號判決、93年度判字
    第923號判決及臺灣高等法院暨所屬法院93年法律座談會均
    認定勞動基準法第2條第3款所稱工資應具備「勞動對價」及
    「經常性給與」兩項要件，惟原判決卻認為凡因工作獲得之
    「經常性給與」均屬之，不限於直接提供勞務獲得者，其法
    律見解與上開實務見解顯不相同；又原判決以系爭夜點費係
    帳列綜合所得稅之「應稅項目」併入薪資總額，作為認定經
    常性給與之判斷基準，惟所得稅法規定綜合所得稅所列薪資
    所得之定義及範疇，與勞動基準法規定之工資定義並不相同
    ，尚不得任意比附援引；且原判決之法律見解亦與同法院91
    年度簡字第226號確定判決之見解相互牴觸，從而本件應有
    進一步加以闡釋之必要，具有法律見解之原則性。上訴人發
    放之夜點費係具有勉勵性、恩惠性之給與，並非員工夜間輪
    班提供勞務之對價，並不因上訴人依員工輪班時段每日固定
    發放，而異其勉勵恩惠給與之性質，原判決未給予上訴人就
    財政部臺灣省北區國稅局宜蘭縣分局97年6月16日北區國稅
    宜縣二字第097007642號函及其檢送之所得資料表示意見之
    機會，逕將該函文採為認定系爭「夜點費」為經常性給與之
    判決基礎，其訴訟程序顯有重大瑕疵，有判決不適用法規及
    違反證據法則之違背法令；且原判決不採上訴人主張被上訴
    人作成原處分違反行政程序法第102條規定之攻擊防禦方法
    ，亦有判決不備理由之當然違背法令等語，為其論據。惟「
    夜點費」是否為「經常性給與」，法無明文規定，本應依其
    發放之用途、目的及性質，依個案之事實不同而分別認定之
    ，不得一概而論。核上訴人所陳上述理由，無非仍執業經原
    審詳論不採之前詞加以爭執，並無所涉及之法律見解具有原
    則性之情事。依首開規定及說明，其上訴難謂合法，應予駁
    回。又原判決亦認工資係因工作而獲得，未否認具備勞動對
    價，與所引本院判決並無衝突，附此明。
三、據上論結，本件上訴為不合法。依行政訴訟法第249條第1項
    前段、第104條、民事訴訟法第95條、第78條，裁定如主文
    。
中    華    民    國    98    年    2     月    12    日
                    最高行政法院第五庭
                        審判長法官  黃  璽  君
                              法官  廖  宏  明
                              法官  鄭  忠  仁
                              法官  黃  本  仁
                              法官  吳  東  都
以  上  正  本  證  明  與  原  本  無  異
中    華    民    國    98    年    2     月    12    日
                              書記官  王  福  瀛


司法院資訊處製作；財團法人民間司法改革基金會備份。
